臺灣高等法院刑事裁定
110年度抗字第336號
抗  告  人
即  受刑人  邱暐豪



上列抗告人即受刑人因聲明異議案件，不服臺灣臺北地方法院中
華民國110年1月25日裁定（110年度聲字第48號），提起抗告，
本院裁定如下：
    主  文
抗告駁回。                                              
    理  由
一、原裁定意旨略以：抗告人即受刑人邱暐豪（下稱抗告人）前
    因違反毒品危害防制條例等罪，經聲請合併定應執行之刑，
    原審法院業以108年度聲字第2682號裁定，就其於民國108年
    4月26日判決確定前所犯數罪，合併定應執行有期徒刑10月
    （即前案）；又因於108年9月23日、10月12日分別犯竊盜罪
    ，經同法院以109年度審簡字第389號判決判處有期徒刑3月
    共2罪，合併定應執行有期徒刑4月確定（即後案），有上開
    裁定書及本院被告前案紀錄表在卷可考。而後案之犯罪行為
    時間均係在前案判決確定後所犯，自無從就後案與前案復合
    併定應執行刑。檢察官據此否准聲明異議人之請求，經核其
    執行並無違法或不當，而駁回抗告人對本件之聲明異議等語
    。
二、抗告意旨略以：抗告人聲明異議之部分均為裁判前所犯之案
    件，其聲請定應執行之刑，應依比例原則重為訂定，原裁定
    有違反比例原則之不當，請求撤銷之而另為適當之裁定云云
    。
三、按受刑人或其法定代理人或配偶以檢察官執行之指揮為不當
    者，得向諭知該裁判之法院聲明異議，刑事訴訟法第484條
    定有明文。又對於刑之執行得聲明異議之事由，固僅限於「
    檢察官執行之指揮為不當」者，惟此所謂「檢察官執行之指
    揮不當」，凡檢察官有積極執行指揮之違法及其執行方法有
    不當等情形，均屬之。受刑人於刑之執行中，如發現尚有部
    分之罪刑合於定應執行刑規定，請求檢察官聲請向法院重新
    定其應執行之刑時，此時檢察官向法院聲請與否之決定，仍
    屬檢察官指揮執行之範疇，自應認係檢察官執行之指揮，准
    受刑人聲明異議，以資救濟（最高法院100年度台抗字第968
    號裁定意旨參照）。又按刑法第50條第1項前段規定：「裁
    判確定前犯數罪者，併合處罰之。」同法第53條規定：「數
    罪併罰，有二裁判以上者，依第51條之規定，定其應執行之
    刑」；是刑法第51條之數罪併罰，應以合於同法第50條之規
    定為前提，而第50條之併合處罰，則以裁判確定前犯數罪為
    條件，若於一罪之裁判確定後又犯他罪者，自應於他罪之科
    刑裁判確定後，與前罪應執行之刑併予執行，不得適用刑法
    第51條所列各款，定其應執行之刑（最高法院32年非字第63
    號判例意旨參照）。故於被告一再犯罪，經受諸多科刑判決
    確定之情形，上開所謂裁判確定，乃指首先確定之科刑判決
    而言；亦即以該首先判刑確定之日作為基準，在該日期之前
    所犯各罪，應依刑法第51條各款規定，定其應執行之刑；在
    該日期之後所犯他罪，則無與之前所犯者合併定執行刑之餘
    地。應於他罪之科刑裁判確定後，與前罪應執行之刑併予執
    行，不得適用刑法第51條所列各款，定其應執行之刑（最高
    法院103年度台抗字第721號裁定要旨參照）。
四、經查：
（一）前案係抗告人先於107年3月14日因違反毒品危害防制條例
      案件，經原審法院以108年度審易字第878號判處有期徒刑
      4月，該判決於108年4月26日確定；次於108年1月9日因違
      反毒品危害防制條例案件，經同法院以108年度審簡字第6
      01號判處有期徒刑2月，該判決於108年8月1日確定；又於
      107年11月16日因違反毒品危害防制條例案件，經同法院
      以108年度審簡上字第108號判處有期徒刑3月，該判決於1
      08年7月23日確定；復於107年12月9日因違反毒品危害防
      制條例案件，經同法院以108年度審簡上字第108號判處有
      期徒刑2月，該判決於108年7月23日確定；再於108年4月2
      4日因違反毒品危害防制條例案件，經同法院以108年度審
      簡字第1438號判處有期徒刑3月，該判決於108年12月3日
      確定，臺灣臺北地方檢察署（下稱臺北地檢署）檢察官因
      以108年度執聲字第2201號就上述5案件聲請原審法院定其
      應執行之刑並諭知易科罰金折算標準，原審法院乃以108
      年度聲字第2682號裁定定抗告人應執行有期徒刑10月，如
      易科罰金，以新臺幣（下同）1,000元折算1日確定等情，
      有原審法院108年度聲字第2682號裁定（見原審卷第35至3
      7頁），及本院被告前案紀錄表（見原審卷第9至32頁，本
      院卷第13至48頁）在卷可稽。
（二）後案係抗告人另於108年9月23日上午7時43分許、10月12
      日上午9時5分許，分別在臺北市○○區○○○路0段00號2樓（
      秋紅園野菜鍋物店）及臺北市○○區○○○路000號騎樓處犯竊
      盜罪，經原審法院以109年度審簡字第389號分別判處有期
      徒刑3月，並合併定應執行有期徒刑4月，如易科罰金，以
      1,000元折算1日確定等情，亦有原審法院109年度審簡字
      第389號判決（見原審卷第39至46頁），及本院被告前案
      紀錄表（見原審卷第9至32頁，本院卷第13至48頁）附卷
      可憑。抗告人就前、後案聲請合併定應執行之刑（見原審
      卷第57頁），揆諸上開說明，其後案之犯罪日期分別為10
      8年9月23日、10月12日，均已在108年4月26日前案首先判
      刑確定之日後，尚與刑法第50條第1項前段規定得併合處
      罰之要件不符。是臺北地檢署以109年10月26日北檢欽投1
      09執聲他2124字第1099088963號函否准抗告人定刑之請求
      ，確無執行指揮違法或不當之情形。原裁定認本件檢察官
      執行指揮並無不當，而駁回受刑人之聲明異議，已詳敘其
      依憑之證據及認定之理由，經核尚無違誤。抗告人猶執前
      詞提起本件抗告，指摘原裁定不當，為無理由，應予駁回
      。
據上論斷，應依刑事訴訟法第412條，裁定如主文。
中　　華　　民　　國　　110 　年　　2 　 月　　26 　　日
                  刑事第十一庭  審判長法　官  周煙平
                                      法　官  連育群
                                      法　官  吳炳桂
以上正本證明與原本無異。
不得再抗告。
                                      書記官  陳淑婷
中　　華　　民　　國　　110 　年　　3 　　月　　2 　　日